臺灣板橋地方法院刑事判決　　　　　　100年度簡上字第930號
上　訴　人
即　被　告　陳薇安
上列上訴人即被告因詐欺案件，不服本院100 年度簡字第4483號
中華民國100 年8 月9 日第一審判決（聲請簡易判決處刑案號：
100 年度偵字第13536 號；移送併辦案號：100 年度偵字第1891
5號 ），提起上訴，本院管轄之第二審合議庭判決如下：
    主  文
上訴駁回。
陳薇安緩刑參年，緩刑期間付保護管束，並應為下列事項：(一)應
依執行檢察官所指定之期限內向公庫支付新臺幣陸萬元；(二)應依
執行檢察官之命令，向指定之政府機關、政府機構、行政法人、
社區或其他符合公益目的之機關或團體提供捌拾小時之義務勞務
。
    事實及理由
一、本案經本院審理結果，認第一審以上訴人即被告陳薇安所為
    係犯刑法第三十條第一項、第三百三十九條之幫助詐欺取財
    罪，判處有期徒刑四月，並諭知如易科罰金之折算標準為以
    一千元折算一日，其認事用法俱無違誤，量刑亦屬適當，應
    予維持，並引用如附件第一審刑事簡易判決書所記載之事實
    （更正補充部分：(1)附件刑事簡易判決書附表編號一「匯款
    時間及方式」欄，匯款時間應更正為：一ＯＯ年二月十七日
    十四時十三分許；(2)上開附表編號二「被害人」欄，應補充
    為：倪怡君（告訴人）；(3)上開附表編號七「匯款時間及方
    式」欄，匯款時間應更正為：一ＯＯ年二月十七日二十三時
    五十二分許）、證據及理由。
二、被告陳薇安上訴意旨略以：伊交付臺灣銀行、聯邦銀行及郵
    局帳戶資料予「張峻寬」（或稱「吳坤學」）前，已在父親
    設立之公司上班，當時伊有相當之資力，並非經濟困難，須
    以出售、出租等有償方式而交付上開帳戶資料，足徵伊並無
    幫助詐欺犯罪之動機；伊若明知或可得而知因擔任按件計酬
    之會計工作，交付帳戶資料、密碼予他人會有幫助他人詐欺
    之舉，何須事前上網搜尋「什麼是人頭帳戶」，且伊當時並
    不懷疑會被「張峻寬」當人頭戶之狀況下，才將帳戶之存摺
    、提款卡及密碼交給「張峻寬」，況伊事後於民國一ＯＯ年
    二月十八日上午十時二分接到聯邦銀行人員來電通知帳戶內
    有來源異常之匯款，行員並向伊指點報警處理時，伊即於同
    日上午十一時許到新北市政府警察局蘆洲分局五股分駐所報
    案，並交付上開帳戶資料予警方，顯見被告交付上開帳戶資
    料、密碼給「張峻寬」，應非基於幫助詐欺犯意，亦無預見
    可能幫助他人從事詐欺取財等語。又被告於本院審理中否認
    有幫助詐欺取財之犯行，辯稱：伊是受害者，第一時間銀行
    通知伊，伊就去報警處理，所以伊不可能幫助犯罪，當時對
    方是以雇主的身分跟伊聯繫的，並說他在「一一一一人力銀
    行」看到伊的資料，伊與對方對談中，發現伊有可能成為人
    頭帳戶的風險，但對方有提出理由向伊說明，伊上網查詢結
    果，人頭帳戶是要提供身分證、銀行的存摺、印鑑才是人頭
    戶，所以伊就相信對方的說法，本件伊認為不會被騙，因為
    帳戶裡面沒有錢，且伊當時不知道提供的帳戶資料會變成詐
    騙別人的東西，是銀行打電話給伊，才知道的等語。惟查：
(一)、被告於一ＯＯ年五月十一日、同月二十四日偵查中均坦承幫
    助詐欺取財犯行，並向檢察官陳稱希望從輕量刑等語（見臺
    灣士林地方法院一ＯＯ年偵字第五三Ｏ五號卷第七十六頁、
    臺灣板橋地方法院檢察署一ＯＯ年度偵字第一三五三六號卷
    第七十七頁），且詐欺集團蒐集、使用人頭帳戶提供之存摺
    、金融卡（或提款卡）、密碼作為詐欺等財產犯罪之工具，
    近年內為平面及電子媒體廣為報導，而被告係高職學歷，並
    曾擔任會計工作（見警詢調查筆錄教育程度、職業欄記載）
    ，顯見被告係智識正常並有相當教育知識程度及工作經驗之
    成年人，其對於近來詐欺集團成員經常使用人頭帳戶作為財
    產犯罪之詐騙工具等事，自難諉為不知。又依被告於警詢時
    供稱：伊當時在家中上網看「一一一一人力銀行」網站找工
    作，當時有一個人在網路上詢問伊是否在找工作，伊當時在
    網路上向該男子說「沒有」，但該男子就一直在網路ＭＳＮ
    與伊交談，最後該男子說他們是一家網路運動投注站，因為
    工作，需要伊寄存摺、提款卡給他，伊當時沒有察覺及查證
    就依照他的指示，將伊的臺灣銀行、聯邦銀行、郵局的三本
    存摺、三張提款卡寄給自稱「吳坤學」之男子，寄出後第二
    天，伊接到一名男子在伊的ＭＳＮ留話、詢問伊可以（提供
    ）匯錢帳戶帳號，伊就將世華銀行帳號給對方，對方並要伊
    去查看該帳戶，伊於當日查看該帳戶內有一筆六千元存入等
    語；但一般正常經營公司應徵工作人員或會計人員通常不會
    要求應徵者提供金融機構帳戶之存摺原本、提款卡及密碼，
    且於金融機構申請開設帳戶並無任何特殊之資格限制，一般
    民眾皆可以存入最低開戶金額之方式，任意於金融機構申請
    開設存款帳戶，實難想像正常經營公司會派員透過網路交談
    之方式，隨意徵求網友提供個人帳戶之存摺原本、提款卡及
    密碼，以作為該提供帳戶者工作內容之情形；且依被告於一
    ＯＯ年五月二十四日偵查中供稱：他（應指自稱「張峻寬」
    之男子，下同）說有一個運動彩券對帳的工作，一個帳戶對
    一個客人，伊幫他對帳，他再給伊薪水，他會把對帳資料傳
    真給伊，但要伊先提供已無使用之帳戶，因為他會叫客人把
    錢匯到伊的帳戶等語，則被告逕將存摺、提款卡及密碼均寄
    送交付他人，其自己如何以該存摺、提款卡及密碼進行對帳
    之工作，況被告供稱伊提供帳戶存摺、提款卡及密碼後，該
    名自稱「張峻寬」之男子會把對帳資料傳真給伊等語，則被
    告提供之帳戶存摺、提款卡及密碼，既由自稱「張峻寬」之
    男子所取得，且被告事後亦可由該男子的傳真而取得上開帳
    戶之對帳資料，顯見被告提供帳戶之存摺、提款卡及密碼後
    ，無須再由其進行帳戶對帳之必要，足徵被告以寄送方式提
    供帳戶存摺、提款卡及密碼予未曾謀面之人，實非一般正當
    工作應有之行為，並有違一般交易常情。復次，自稱「張峻
    寬」之男子所屬公司若確係正常應徵工作人員，其理應陳明
    公司之正確名稱、地址，出面聯絡之人亦應表明真實之姓名
    、身分，如何會在未表明任何公司相關資料下，即於網路Ｍ
    ＳＮ對談時要求提供帳戶之存摺、提款卡及密碼？被告對此
    種種顯然違背常情之情事，豈能毫無懷疑而遽信之理。
(二)、復依被告於警詢時供稱：伊當時（指交付帳戶資料時）在找
    工作，所以將對方匯款給伊的六千元當作生活上花費使用等
    語，並稽諸被告於偵查中提出其與自稱「張峻寬」之男子於
    網路ＭＳＮ之對話記錄，自稱「張峻寬」之男子於一ＯＯ年
    二月十二日向被告稱：「還有就是跟你配對會員輸贏錢要兌
    匯的帳戶要你提供」、「薪資也是看你配合幾個帳戶算」、
    「一個帳戶一個月薪資一二ＯＯＯ」等語（見臺灣板橋地方
    法院檢察署一ＯＯ年度偵字第一三五三六號卷第八十頁），
    則被告若確係應徵正常工作，衡情被告應係為相當之勞務工
    作後始能領取薪資，被告竟將結存金額分別為七十八元、六
    十八元、八十一元之臺灣銀行、聯邦銀行及郵局帳戶存摺、
    提款卡連同密碼（上開帳戶結存金額資料見偵查卷附上開帳
    戶交易明細表），一併提供予自稱「張峻寬」之男子，並於
    提供上開帳戶資料後之同年二月十六日即獲得對方所匯款項
    六千元（見偵查卷附被告國泰世華銀行帳戶交易明細表），
    俱徵被告所辯其係因應徵對帳工作，而提供帳戶之存摺、金
    融卡及密碼予自稱「張峻寬」之男子，顯與一般求職者應徵
    工作時須提供物件之情形，並不相合，被告對於上開違背常
    情之處，應可輕易查覺。又於金融機構開設存款帳戶，請領
    存摺、金融卡及密碼一事，原係針對個人身分之社會信用而
    予以資金流通，具有強烈之屬人性，而金融帳戶為個人理財
    之工具，於金融機構申請開設存款帳戶亦無任何特殊之資格
    限制，一般民眾皆可以存入最低開戶金額之方式，任意於金
    融機構申請開設存款帳戶，且一人並可於不同之金融機構申
    請多數之存款帳戶使用，此屬眾所周知之事實。是依一般人
    之社會生活經驗，若見他人不以自己名義申請帳戶，反而向
    人收取金融帳戶之提款卡、密碼供己使用，衡情對於該帳戶
    是否供不法之使用，當有合理之懷疑。本件被告既係心智成
    熟的成年人，且被告於偵查中供稱伊當時有覺得怪怪的，並
    參之被告與自稱「張峻寬」之男子於網路ＭＳＮ之對話記錄
    ，被告於一ＯＯ年二月十三日向自稱「張峻寬」之男子問稱
    「問你喔︿這樣算是人頭帳戶嗎」、「可是我有個疑慮」、
    「不會有人抓你們嗎？」等語，自稱「張峻寬」之男子向被
    告回稱「我們不是要你做人頭帳戶」、「人頭需要印章跟證
    件，我們不需要你的印章跟證件」、「單純卡片，只能做小
    額存取，要人頭，直接買就好了」、「這個你放心了，敢開
    私營的球版，肯定要有一定的關係啊，不然怎麼開的」、「
    那個很好賺的說」、「最久的已經跟我們配合兩年多了，只
    要做好保密，不會有問題」等語（見上開偵查卷第八十三頁
    背面、第八十四頁）），堪認被告於寄送提供帳戶存摺等資
    料前，已懷疑自稱「張峻寬」之男子所屬公司係從事不法行
    為，並質疑其提供帳戶存摺等資料是否成為人頭帳戶，雖自
    稱「張峻寬」之男子向被告諉稱：我們不是要你做人頭帳戶
    、人頭需要印章跟證件等語，但被告既係智識正常並有相當
    教育知識程度、工作經驗之成年人，其對於詐欺集團成員經
    常使用蒐集或購得之帳戶作為財產犯罪之詐騙工具，並於被
    害人遭詐騙而匯款或轉帳至所提供之帳戶，詐騙集團成員無
    須提供帳戶者另外提供印章或證件，即可派員透過提款卡、
    密碼至提款機領取帳戶款項等事，自難諉為不知；復佐以被
    告於警詢、偵查中供述，可知被告提供帳戶資料予自稱「張
    峻寬」之男子當時，其正在找尋工作機會，事後並將上述款
    項六千元供作自己生活花用等情，應認被告確有提供帳戶資
    料予他人藉以獲取利益之動機及行為甚明；是以，被告為圖
    小利，猶仍提供其臺灣銀行、聯邦銀行、郵局帳戶之存摺、
    提款卡及密碼予上述自稱「張峻寬」之男子。故依上開各節
    所述，並衡酌被告個人之教育程度、智識及經驗，堪認被告
    提供上開帳戶存摺等物予「張峻寬」時，已預見自稱「張峻
    寬」之成年男子，不使用自己或所屬公司人員之帳戶，竟向
    其收取帳戶存摺、提款卡及密碼使用，則被告對於提供帳戶
    存摺、提款卡及密碼等物供他人使用，有幫助該他人從事詐
    欺取財犯行之可能性，應有所預見，然被告猶將上開帳戶之
    存摺、提款卡及密碼任意交予真實姓名年籍不詳之「張峻寬
    」，堪認被告於主觀上對於其提供帳戶之行為，縱令因而幫
    助他人為詐欺取財之行為，亦不違反其本意，其有幫助詐欺
    取財之不確定故意，堪以認定。被告辯稱：伊並無犯罪動機
    及幫助詐欺之犯意，亦無預見提供帳戶資料予他人，可能幫
    助他人從事詐欺取財云云，並非足採。
(三)、綜上所述，被告前開所辯情詞，洵難據為免責之事由。本案
    事證明確，被告犯行堪以認定。被告上訴猶執前詞否認犯罪
    ，並無理由，應駁回其上訴。
三、末查，被告前未曾因故意犯罪受有期徒刑以上刑之宣告，有
    臺灣高等法院被告前案紀錄表在卷可按，被告行為時年僅二
    十一歲，因一時失慮，致觸犯本件犯行，且審酌被告並未隱
    匿其交付帳戶過程中與詐騙集團成員之對話內容，於偵查中
    提出網路ＭＳＮ之談話紀錄，並於偵查中坦承幫助詐欺取財
    犯行，向檢察官陳稱希望從輕量刑等語，應認被告對其所為
    已有悔悟之表現，雖被告於審判中否認犯行，乃其防禦權之
    正當行使，並非法之所禁；而本件被害人於本院審理中均未
    到庭，致被告未與被害人洽談賠償事宜，但被害人仍得提起
    民事訴訟程序請求損害之賠償，復參酌被告係高職學歷之教
    育、智識程度，並參之被告於網路談話紀錄中自陳他日將出
    國進修，則被告經此偵、審程序後，應知所警惕而無再犯之
    虞，本院因認所宣告之刑以暫不執行為適當，爰依刑法第七
    十四條第一項第一款規定，宣告緩刑三年，用啟自新。又斟
    酌被告本案犯罪所生損害、所受利益及被告資力等情節，認
    應命其向公庫支付一定之金額為宜，爰依刑法第七十四條第
    二項第四款、第五款規定，命被告於本案判決確定後，應依
    執行檢察官所指定之期限內，向公庫支付向公庫支付新臺幣
    六萬元，復應於緩刑期間內，依執行檢察官之命令，向檢察
    官指定之政府機關、政府機構、行政法人、社區或其他符合
    公益目的之機關或團體提供捌拾小時之義務勞務，並依同法
    第九十三條第一項第二款規定，宣告其於緩刑期間付保護管
    束。至被告日後倘不履行上開負擔，而情節重大，足認原宣
    告之緩刑難收其預期效果，而有執行刑罰之必要者，依刑法
    七十五條之一第一項第四款之規定，得撤銷其宣告，併此敘
    明。
據上論斷，依刑事訴訟法第四百五十五條之一第一項、第三項、
第三百六十八條、第三百七十三條，刑法第七十四條第一項第一
款、第二項第四款、第五款、第九十三條第一項第二款，判決如
主文。
本案經檢察官洪國朝到庭執行職務。
中    華    民    國   100    年    12    月    12    日
                  刑事第十九庭  審判長法  官  楊志雄
                                      法  官  劉景宜
                                      法  官  陳海寧
以上正本證明與原本無異。
本件不得上訴。
                                      書記官  楊文祥
中    華    民    國   100    年    12    月    12    日
附件：
臺灣板橋地方法院刑事簡易判決         100年度簡字第4483號
聲  請  人  臺灣板橋地方法院檢察署檢察官
被      告  陳薇安
上列被告因詐欺案件，經檢察官聲請以簡易判決處刑（100 年度
偵字第13536 號）及移送併辦（同署100 年度偵字第18915 號）
，本院判決如下：
    主  文
陳薇安幫助意圖為自己不法之所有，以詐術使人將本人之物交付
，處有期徒刑肆月，如易科罰金，以新臺幣壹仟元折算壹日。
    事實及理由
一、陳薇安明知國內社會上層出不窮之詐騙集團或不法份子為掩
    飾其不法行徑，隱匿其不法所得，避免執法人員之追究及處
    罰，常蒐購並使用他人帳戶進行存提款與轉帳等行為，在客
    觀上可以預見一般取得他人帳戶使用之行徑，常與行財產犯
    罪所需有密切關聯，竟以縱有人持其存款帳戶作為詐騙之犯
    罪工具，亦不違反其本意之幫助詐欺取財犯意，於民國100
    年2 月15日某時，將其所有之中華郵政股份有限公司五股中
    興路郵局帳號00000000000000號帳戶（下稱郵局帳戶）、聯
    邦商業銀行帳號000000000000號帳戶（下稱聯邦銀行帳戶）
    、臺灣銀行帳號000000000000號帳戶（下稱臺灣銀行帳戶）
    之存摺、提款卡，以筆記本之名義委請宅配公司寄送予真實
    年籍姓名不詳、自稱「吳坤學」之詐騙集團成員後，詐騙集
    團成員即於100 年2 月16日將陳薇安交付上開帳戶之代價新
    臺幣（下同）6,000 元匯入陳薇安所有之國泰世華商業銀行
    帳號000000000000號帳戶內，陳薇安並於MSN 網路聊天室中
    告知詐騙集團成員上開3 帳戶提款卡密碼。嗣該詐騙集團所
    屬成員即意圖為自己不法之所有，附表所示之時間，以附表
    所示之方式向附表所示之郭麗惠等7 人施用詐術，致渠等陷
    於錯誤，分別於附表所示之時間，依指示匯款陳薇安所交付
    之上揭帳戶內，旋遭詐騙集團成員提領一空。嗣郭麗惠等人
    察覺有異並報警處理，始查悉上情。
二、證據：
（一）被告陳薇安於偵查中之自白。
（二）告訴人即被害人郭麗惠、蔡晴芳於警詢之指訴；被害人倪
      怡君、蔣雯鈴、劉于嘉、朱效賢、柳雅慧於警詢之指述。
（三）國泰世華商業銀行新莊分行100 年5 月24日（100 ）國世
      銀新莊字第100-0000086 號函及所附被告上開國泰世華商
      業銀行帳戶之客戶資料查詢及歷年交易明細資料各1 份。
（四）臺灣銀行營業部100 年5 月26日營存密字第10000044591
      號函及所附被告上開臺灣銀行帳戶自95年1 月1 日起至10
      0 年5 月20日止之存摺存款歷史明細批次查詢各1 份。
（五）被告上開郵局帳戶之開戶資料及該帳戶自93年1 月13日起
      至100 年3 月7 日止之客戶歷史交易清單各1 份。
（六）被告上開聯邦銀行之開戶資料及交易明細表。
（七）告訴人郭麗惠提出之郵政自動櫃員機交易明細表影本1 紙
      、蔡晴芳提出之中國信託銀行自動櫃員機交易明細表影本
      1 紙；被害人倪怡君提出之台新銀行自動櫃員機交易明細
      表影本1 紙、蔣雯鈴提出之臺灣銀行自動櫃員機交易明細
      表影本1紙 、劉于嘉提出之中國信託銀行自動櫃員機交易
      明細表影本1 紙、朱效賢提出其所有之蘆竹大竹郵局帳戶
      存摺正面影本及內頁交易明細影本各1 份、柳雅慧提出之
      聯邦銀行自動櫃員機交易明細表1 紙。
（八）被告提出之宅配通收據影本及網路MSN 通話紀錄列印資料
      各1 份。
三、按幫助犯之成立，主觀上行為人須有幫助故意，客觀上須有
    幫助行為，意即須對於犯罪與正犯有共同之認識，而以幫助
    之意思，對於正犯資以助力，而未參與實施犯罪之行為者而
    言（參照最高法院75年度台上字第1509號、88年度台上字第
    1270號判決意旨）。本件被告陳薇安將其所有之郵局帳戶、
    臺灣銀行帳戶及聯邦銀行帳戶之存摺、提款卡及密碼提供予
    他人使用，使詐欺集團得以作為對告訴人郭麗惠等7 人實行
    詐欺取財犯罪之取款工具，被告雖非基於直接故意而為本件
    幫助詐欺之犯行，但仍有間接故意幫助他人實行詐欺取財犯
    罪之犯意，且所為提供金融帳戶之行為，亦屬刑法詐欺取財
    罪構成要件以外之行為。是核被告所為，係犯刑法第30條第
    1 項、第339 條第1 項之幫助詐欺取財罪。被告以一次同時
    交付上開3 金融帳戶之存摺、提款卡及密碼予詐欺集團之幫
    助行為，幫助該詐欺集團成員先後詐騙告訴人及被害人等7
    人之財物，而觸犯數幫助詐欺取財罪，為想像競合犯，應依
    刑法第55條規定，從一幫助詐欺取財罪處斷。又被告提供上
    開金融帳戶之存摺、提款卡及密碼幫助詐欺集團成員作為詐
    欺取財之用，其行為係僅止於幫助，爰依刑法第30條第2 項
    規定，按正犯之刑減輕之。至如附件所示移送併辦之犯罪事
    實（即被害人柳雅慧部分），與本案經聲請簡易判決處刑部
    分，具有想像競合犯之裁判上一罪關係，為聲請簡易判決處
    刑效力所及，本院自得併予審理，附此敘明。爰審酌被告提
    供其所有金融機構帳戶之存摺、提款卡及密碼供他人詐欺取
    財，助長詐騙財產犯罪之風氣，且因其提供個人帳戶，致使
    執法人員難以追查該詐騙集團成員之真實身分，增加被害人
    尋求救濟之困難，並擾亂金融交易往來秩序，危害社會正常
    交易安全，兼衡被告之素行、智識程度、犯罪之動機、手段
    、交付金融帳戶之數量、告訴人及被害人分別損失之金額及
    被告犯罪後坦認犯行之態度等一切情狀，量處如主文所示之
    刑，並諭知易科罰金之折算標準，以資懲儆。
四、依刑事訴訟法第449 條第1 項前段、第3 項，刑法第339 條
    第1 項、第30條第1 項前段、第2 項、第55條、第41條第1
    項前段，刑法施行法第1 條之1 第1 項、第2 項前段，逕以
    簡易判決處刑如主文。
五、如不服本判決，得自收受送達之翌日起10日內向本院提出上
    訴狀，上訴本院第二審合議庭（須附繕本）。
中    華    民    國   100    年    8     月    9     日
                  刑事第二十三庭  法  官  劉 凱 寧
上列正本證明與原本無異。
                                  書記官  李 逸 翔
中    華    民    國   100    年    8     月    11    日
附表：
┌─┬───┬─────────┬────┬─────┬─────┐
│編│被害人│詐騙方式          │匯款時間│ 匯款金額 │ 匯入帳戶 │
│號│      │                  │及方式  │（新臺幣）│          │
├─┼───┼─────────┼────┼─────┼─────┤
│一│郭麗惠│詐欺集團成員於100 │100 年2 │  30,000元│被告上開臺│
│  │（告訴│年2 月17日佯以郭麗│月17日12│          │灣銀行帳戶│
│  │人）  │惠之同事致電郭麗惠│時13分許│          │          │
│  │      │，對其稱需借款急用│以ATM 轉│          │          │
│  │      │等語，致郭麗惠陷於│帳      │          │          │
│  │      │錯誤而轉帳匯款。  │        │          │          │
├─┼───┼─────────┼────┼─────┼─────┤
│二│倪怡君│詐欺集團成員於100 │100 年2 │  29,989元│被告上開郵│
│  │      │年2 月17日17時許致│月17日18│          │局帳戶    │
│  │      │電倪怡君，對其佯稱│時56分許│          │          │
│  │      │先前網路購物付款有│以ATM 轉│          │          │
│  │      │誤等語，嗣有另一詐│帳      │          │          │
│  │      │欺集團成員佯以郵局│        │          │          │
│  │      │人員致電倪怡君，要│        │          │          │
│  │      │求倪怡君依指示操作│        │          │          │
│  │      │自動櫃員機以取消錯│        │          │          │
│  │      │誤設定云云，致倪怡│        │          │          │
│  │      │君陷於錯誤而匯款。│        │          │          │
├─┼───┼─────────┼────┼─────┼─────┤
│三│蔣雯鈴│詐欺集團成員於100 │100 年2 │  27,567元│被告上開郵│
│  │      │年2 月17日18時24分│月17日19│          │局帳戶    │
│  │      │許致電蔣雯鈴，稱其│時30分許│          │          │
│  │      │先前網路購物時賣家│以ATM 轉│          │          │
│  │      │誤設定為批發商之帳│帳      │          │          │
│  │      │號，銀行將每月扣款│        │          │          │
│  │      │云云，致蔣雯鈴陷於│        │          │          │
│  │      │錯誤而依指示操作自│        │          │          │
│  │      │動櫃員機匯款。    │        │          │          │
├─┼───┼─────────┼────┼─────┼─────┤
│四│劉于嘉│詐欺集團成員與100 │100 年2 │   8,987元│被告上開臺│
│  │      │年2 月17日19時30分│月17日20│          │灣銀行帳戶│
│  │      │許致電劉于嘉，稱其│時2 分許│          │          │
│  │      │先前網路購物時設定│以ATM 轉│          │          │
│  │      │錯誤，致訂貨量大增│帳      │          │          │
│  │      │云云，旋由另一詐欺│        │          │          │
│  │      │集團成員佯以郵局人│        │          │          │
│  │      │員致電劉于嘉，要求│        │          │          │
│  │      │其依指示至自動櫃員│        │          │          │
│  │      │機操作以取消錯誤設│        │          │          │
│  │      │定云云，致劉于嘉陷│        │          │          │
│  │      │於錯誤而匯款。    │        │          │          │
├─┼───┼─────────┼────┼─────┼─────┤
│五│蔡晴芳│詐欺集團成員於100 │100 年2 │  17,123元│被告上開郵│
│  │（告訴│年2 月17日20時許致│月17日20│          │局帳戶    │
│  │人）  │電蔡晴芳，稱其先前│時33分許│          │          │
│  │      │網路購物時賣家誤給│以ATM 轉│          │          │
│  │      │為批發商之帳號，故│帳      │          │          │
│  │      │會分期扣款云云，旋│        │          │          │
│  │      │由另一詐欺集團成員│        │          │          │
│  │      │佯以郵局人員致電蔡│        │          │          │
│  │      │晴芳，要求其依指示│        │          │          │
│  │      │至自動櫃員機操作以│        │          │          │
│  │      │取消該分期付款之設│        │          │          │
│  │      │定云云，致蔡晴芳陷│        │          │          │
│  │      │於錯誤而匯款。    │        │          │          │
├─┼───┼─────────┼────┼─────┼─────┤
│六│朱效賢│詐欺集團成員於100 │100 年2 │  29,989元│被告上開郵│
│  │      │年2 月17日20時許致│月17日以│          │局帳戶    │
│  │      │電朱效賢，對其稱先│ATM轉帳 │          │          │
│  │      │前網路購物之領貨單│        │          │          │
│  │      │誤勾選為分期付款，│        │          │          │
│  │      │需依指示操作自動櫃│        │          │          │
│  │      │員機以取消錯誤設定│        │          │          │
│  │      │云云，致朱效賢陷於│        │          │          │
│  │      │錯誤而匯款。      │        │          │          │
├─┼───┼─────────┼────┼─────┼─────┤
│七│柳雅慧│詐欺集團成員於100 │100 年2 │  80,000元│被告上開聯│
│  │      │年2 月17日18時39分│月17日3 │          │邦銀行帳戶│
│  │      │許致電柳雅慧，對其│時52分許│          │          │
│  │      │稱先前網路購物付款│以ATM 存│          │          │
│  │      │方式誤設定為分期付│入現金  │          │          │
│  │      │款，需依指示操作自│        │          │          │
│  │      │動櫃員機以取消錯誤│        │          │          │
│  │      │設定云云，致柳雅蕙│        │          │          │
│  │      │陷於錯誤而存款。  │        │          │          │
└─┴───┴─────────┴────┴─────┴─────┘
附錄本案論罪科刑法條全文：
中華民國刑法第339 條
意圖為自己或第三人不法之所有，以詐術使人將本人或第三人之
物交付者，處5 年以下有期徒刑、拘役或科或併科1 千元以下罰
金。
以前項方法得財產上不法之利益或使第三人得之者，亦同。
前二項之未遂犯罰之。